【裁判字號】    92,小上,103
【裁判日期】    920829
【裁判案由】    損害賠償
【裁判全文】
臺灣高雄地方法院民事裁定                        九十二年度小上字第一○三號
    上  訴  人  甲○○
    被上訴人    民安救護車事業有限公司
    法定代理人  黃憲農
右當事人間九十二年岡小字第五八號請求損害賠償事件，上訴人對於民國九十二年六
月二十七日本院岡山簡易庭第一審小額判決提起上訴，本院裁定如左：
    主        文
上訴駁回。
第二審訴訟費用新臺幣柒佰肆拾貳元由上訴人負擔。
    理      由
一、按對於小額程序之第一審裁判上訴，非以其違背法令為理由，不得為之；且其上
    訴狀應記載上訴理由，表明下列各款事項：一、原判決所違背之法令及其具體內
    容。二、依訴訟資料可認為原判決有違背法令之具體事實；民事訴訟法第四百三
    十六條之二十四第二項、第四百三十六條之二十五分別定有明文。又同法第四百
    三十六條之三十二第二項準用第四百六十八條及第四百六十九條第一款至第五款
    之規定，判決不適用法規或適用不當者，為違背法令；有同法第四百六十九條第
    一款至第五款所列各款情形之一者，為當然違背法令。是當事人於小額訴訟程序
    提起上訴，如依民事訴訟法第四百六十八條規定，以小額程序之第一審判決有不
    適用法規或適用法規不當為理由時，其上訴狀或理由書應表明該判決所違背之法
    令條項或其具體內容；倘為司法院解釋、或最高法院之判例，則應表明該判例、
    解釋之字號或其內容；若係成文法以外之法則（習慣或法理），則應表明該法則
    之旨趣；如以民事訴訟法第四百六十九條第一款至第五款所列各款情形為理由時
    ，其上訴狀或理由書應表明有合於各該條款規定情形之具體內容，及係依何訴訟
    資料合於該違背法令之具體事實。上訴狀或理由書如未依此項方法表明，或其表
    明者顯與上開法條規定不合時，即難認為已合法表明上訴理由，其上訴自難認為
    合法。又當事人於第二審程序不得提出新攻擊或防禦方法，亦為同法第四百三十
    六條之二十八前段所明定，故上訴人如於上訴後提出新攻擊或防禦方法，第二審
    法院自不得予以審酌。
二、上訴意旨略以：原判決僅以該車輛每日行駛之公里數計算被上訴人每日應得之勤
    務費用，並未扣除被上訴人須支出該車行駛該公里數之汽油費用及於修理期間毋
    庸駕駛之駕駛人費用，因此原判決認定上訴人應賠償被上訴人車輛營業額損失之
    金額，與被上訴人實際所受營業之損害不符。又原車輛鑑定委員會之初次鑑定及
    覆議鑑定，不足採信。依據車禍肇事現場圖，車輛位置之距離，Ｃ車（黃憲農駕
    駛）與Ｂ車（劉國光駕駛），相距八點七公尺，而上訴人駕駛Ａ車與Ｂ車相距僅
    一點九公尺。依據Ｂ車駕駛筆錄上所稱，當時行車速度時速五十至七十公里，平
    均六十公里計，按每十公里時速，安全距離應為五公尺，則六十公里時速，安全
    距離為三十公尺，Ｂ車自認為違規（無罰單），依上述結果再按Ｂ車劉國光所稱
    其已煞車，經上訴人追撞再往前三十公尺推撞Ｂ車與Ｃ車應較接近，與上訴人距
    離應較遠，才合乎邏輯，而事實剛好相反，由此可證事實是Ｂ車緊急煞車追撞Ｃ
    車後，上訴人煞車不及自後追撞，原判決均為審酌，自有不當等情，請求判決廢
    棄原判決，並駁回被上訴人在第一審之訴及假執行之聲請等語。
三、經查，上訴人提起本件上訴並未以原審判決違背法令為理由，且依其上訴意旨，
    係就原審證據取捨、認定事實之事項為指摘，並未具體指明原審判決有如何不適
    用法規或適用法規不當，或有民事訴訟法第四百六十九條第一款至第五款所稱當
    然違背法令之情事，及符合該條款要件之具體事實。再者，上訴人於原審並未主
    張核算被上訴人之營業損失時，應扣除被上訴人需支出該救護車行駛該公里數之
    汽油費用及於修理期間毋庸駕駛之駕駛人費用，是上訴人於上訴後始提出此項抗
    辯，屬新攻擊防禦方法，揆諸前揭說明，本院亦無從為審酌。從而，上訴人既未
    就原審判決有何不適用法規或適用不當，或有民事訴訟法第四百六十九條第一款
    至第五款當然違背法令之情形，為具體之指摘，依前開說明，上訴人之上訴為不
    合法，應予以駁回。
四、末按於小額訴訟之上訴程序，法院為訴訟費用之裁判時，應確定其費用額，民事
    訴訟法第四百三十六條之十九第一項、第四百三十六條之三十二第一項規定甚明
    。本件第二審裁判費用為六百三十五元、送達費用為一百零七元，合計七百四十
    二元，應由上訴人負擔，爰併為裁定如主文第二項所示。
據上論結：本件上訴為不合法，依民事訴訟法第四百三十六條之三十二第二項、第四
百三十六條之十九第一項、第四百四十四條第一項前段、第九十五條、第七十八條，
裁定如主文。
中      華      民      國    九十二    年      八      月    二十九    日
                              臺灣高雄地方法院民事第五庭
~B審判長法官  陳嘉惠
~B法      官  鍾素鳳
~B法      官  何悅芳
右為正本係照原本作成。
本裁定不得抗告。
中      華      民      國    九十二    年      八      月    二十九    日
~B法院書記官  楊明月


司法院資訊處製作；財團法人民間司法改革基金會備份。
